# 土地承包经营权的计量

提问人：xiay 时间：2011-03-17 19:33:53
企业获取了 100 亩土地 30 年的承包经营权,租金按 1000 元/亩/年。是否可以在资产负债表上确认一项权益，同时确认一项负债。如果租金不是确定金额呢？

回答人：chenyiwei
个人意见：在现行准则下，还是建议比照经营租赁处理，把未来需支付的租金作为经营租赁承诺予以披露。如果发生亏损合同的情况，则按或有事项准则规定计提亏损合同准备。尤其是，如果双方并未约定该承包合同在这 30 年内是不可撤销的，则更是如此。